【裁判字號】    95,抗,994
【裁判日期】    950809
【裁判案由】    假扣押
【裁判全文】
臺灣高等法院民事裁定                   95年度抗字第994號
抗  告  人  甲○○
            乙○○
相  對  人  丙○○
上列抗告人與相對人間假扣押事件，對於中華民國95年1月19日
臺灣桃園地方法院95年度裁全字第519號裁定，提起抗告，本院
裁定如下：
    主  文
原裁定廢棄。
相對人在原法院之聲請駁回。
聲請及抗告費用由相對人負擔。
    理  由
一、相對人於原法院聲請意旨略以：相對人於民國（下同）92年
    2月27日因身體不適，至抗告人甲○○、乙○○醫師聯合主
    治診所看診，抗告人乙○○診斷相對人為高血壓，並開出14
    日份用藥。相對人又於92年3月12日回診所複診，抗告人甲
    ○○診斷相對人除有高血壓外，另有腎炎之症狀，又給相對
    人開立一個月份相同藥物，以後複診時抗告人均以相同藥物
    給予相對人使用。至92年10月11日相對人身體極為不適，且
    雙腳水腫，抗告人甲○○為相對人做H/A尿液檢驗結果發現
    相對人血氨氮、血肌肝酸指數均異常過高，抗告人乙○○為
    相對人做超音波檢測，診斷結果為腎炎、尿毒症、腎衰竭，
    卻未告知相對人診斷結果或囑相對人至大醫院檢查治療，仍
    給予相對人相同藥物服用，致相對人因病情延誤，腎臟功能
    全失，須換器官以保全性命。相對人於93年4月5日經主管機
    關鑑定為一級重度之重器障，93年10月1日進行腎臟移植手
    術，此後身需與抗排斥藥為伍，相對人得依民法第184條、
    第185條、第193條等規定請求抗告人賠償，為確保債權，避
    免將來有難以強制執行之虞，聲請就抗告人之財產於1007萬
    5708元之範圍內為假扣押云云，並提出身心障礙手冊為憑。
二、按請求及假扣押之原因，應釋明之。前項釋明如有不足，而
    債權人陳明願供擔保或法院認為適當者，法院得定相當之擔
    保，命供擔保後為假扣押。民事訴訟法第526條第1、2項定
    有明文。所謂假扣押之原因，依同法第523條第1項規定，係
    指日後有不能強制執行或甚難執行之虞或應在外國為強制執
    行之情形，如債務人浪費財產，增加負擔，或就其財產為不
    利益之處分，將成為無資力之狀態，或將移住遠地、逃匿無
    蹤、隱匿財產等是。債權人就假扣押之原因，依法有釋明之
    義務，亦即須提出可使法院信其主張為真實之證據，必待釋
    明有所不足，而債權人陳明願供擔保或法院認為適當者，法
    院始得定相當之擔保，命供擔保後為假扣押。倘債權人不能
    釋明假扣押之原因存在，即無就金錢之請求保全強制執行之
    必要，尚不能因債權人陳明願供擔保，即認足補釋明之欠缺
    ，而為扣押。
三、查相對人就其請求，固已提出身心障礙手冊以為釋明，惟對
    於假扣押之原因，即日後有不能強制執行或甚難執行之虞或
    應在外國為強制執行之情形，並未提出可使法院信其主張為
    真實之證據，尚難認相對人就假扣押之原因已盡釋明之責。
    原裁定准其所請，自有未洽。抗告人甲○○、乙○○抗告意
    旨雖非就此為指摘，惟原裁定既有不當，仍應由本院將原裁
    定廢棄，改判如主文第2項所示。
四、據上論結，本件抗告為有理由，爰裁定如主文。
中    華    民    國    95    年    8     月    9     日
                  民事第三庭  審判長法  官  林敬修
                                    法  官  藍文祥
                                    法  官  張靜女
正本係照原本作成。
本裁定除以違背法令為理由，不得再抗告。如提再抗告，應於收
受送達後10日內向本院提出再抗告狀。並繳納抗告費新台幣１千
元整。
中    華    民    國    95    年    8     月    11    日
                                    書記官  廖麗蓮


司法院資訊處製作；財團法人民間司法改革基金會備份。
